臺灣桃園地方法院刑事判決           100年度審訴字第2002號
公  訴  人  臺灣桃園地方法院檢察署檢察官
被      告  廖健輝
上列被告因違反毒品危害防制條例案件，經檢察官提起公訴（10
0 年度毒偵字第1329號），被告就被訴事實為有罪之陳述，經本
院合議庭裁定依簡式審判程序審理，判決如下：
    主      文
廖健輝施用第一級毒品，處有期徒刑拾月；扣案之海洛因壹包含
袋（驗餘淨重陸點貳柒公克）、摻有海洛因香菸壹支及沾殘海洛
因殘渣袋肆個均沒收銷燬之，電子磅秤壹個、削尖吸管壹支及分
裝夾鍊袋貳佰陸拾肆個均沒收。又施用第二級毒品，處有期徒刑
伍月；扣案之沾殘甲基安非他命殘渣袋壹個沒收銷燬之，安非他
命吸食器壹組、酒精燈壹個、電子磅秤壹個、削尖吸管壹支及分
裝夾鍊袋貳佰陸拾肆個均沒收。應執行有期徒刑壹年貳月；扣案
之海洛因壹包含袋（驗餘淨重陸點貳柒公克）、摻有海洛因香菸
壹支、沾殘海洛因殘渣袋肆個及沾殘甲基安非他命殘渣袋壹個均
沒收銷燬之，安非他命吸食器壹組、酒精燈壹個、電子磅秤壹個
、削尖吸管壹支及分裝夾鍊袋貳佰陸拾肆個均沒收。
    事實及理由
一、被告所犯之罪，為死刑、無期徒刑、最輕本刑3 年以上有期
    徒刑或高等法院管轄第一審案件以外之罪，而被告於本院準
    備程序進行中，就被訴事實為有罪之陳述，經本院告知簡式
    審判程序意旨，並聽取公訴人及被告之意見後，依刑事訴訟
    法第273 條之1 第1 項之規定，裁定依簡式審判程序審理。
二、犯罪事實：
    廖健輝前於民國88年間因施用第二級毒品案件，經本院以88
    年度毒聲字第2788號裁定送觀察、勒戒後，因認有繼續施用
    毒品之傾向，經本院以88年度毒聲字第3156號裁定令入戒治
    處所施以強制戒治，嗣經本院以88年度毒聲字第6327號裁定
    停止戒治併付保護管束出所，於89年5 月26日保護管束期滿
    ，未經撤銷停止戒治，強制戒治視為執行完畢，並經臺灣桃
    園地方法院檢察署檢察官以89年度戒偵字第392 號為不起訴
    處分確定。復於前揭強制戒治執行完畢5 年內之92年間，又
    因施用第二級毒品案件，經本院以92年度毒聲字第3514號裁
    定令入戒治處所施以強制戒治，惟因毒品危害防制條例於93
    年1 月9 日修正施行，而免入強制戒治處所施以強制戒治，
    該次施用毒品犯行並經本院以93年度桃簡字第367 號判決判
    處有期徒刑5 月確定，於94年1 月26日易科罰金執行完畢。
    詎仍不知悔改，復基於施用第一級毒品海洛因及第二級毒品
    甲基安非他命之犯意，於100年3月8日下午2時許，在其停放
    於桃園縣八德市○○路○段路旁之車牌號碼6281-MV號自用小
    客車內，分別以將海洛因摻入香菸中點火燃燒產生煙霧之方
    式施用海洛因，及以安非他命吸食器燒烤吸食其煙霧之方式
    ，施用甲基安非他命各1次（起訴書誤載為另於99年4月30日
    上午11時30分許，在其位於桃園縣八德市○○路613 巷10號
    之住處內，應予更正）。嗣於同日下午5 時45分許，在桃園
    縣八德市○○路1045巷3號前為警盤查查獲，並扣得海洛因1
    包含袋（驗餘淨重6.27公克）、摻有海洛因香菸1 支、沾殘
    海洛因殘渣袋4個、沾殘甲基安非他命殘渣袋1個，及其所有
    供（非專供）施用毒品所用之安非他命吸食器1組、酒精燈1
    個、電子磅秤1個、削尖吸管1支及分裝夾鍊袋264個。
三、認定被告犯罪所憑之證據：
  (一)被告廖健輝於警詢、偵訊及本院審理中之自白。
  (二)桃園縣政府警察局八德分局扣押筆錄、扣押物品目錄表及扣
    押物品清單、桃園縣政府警察局八德分局被採尿人尿液暨毒
    品真實姓名與編號對照表、台灣檢驗科技股份有限公司濫用
    藥物（尿液）檢驗報告、法務部調查局濫用藥物實驗室鑑定
    書及憲兵司令部刑事鑑識中心鑑定書各1 份，查獲現場及扣
    案物照片共4張。
  (三)扣案之海洛因1包含袋（驗餘淨重6.27 公克）、摻有海洛因
    香菸1支、沾殘海洛因殘渣袋4個、沾殘甲基安非他命殘渣袋
    1個、安非他命吸食器1組、酒精燈1個、電子磅秤1個、削尖
    吸管1支及分裝夾鍊袋264個。
四、核被告所為，係犯毒品危害防制條例第10條第1 項、第2 項
    之施用第一級毒品及施用第二級毒品罪。其施用毒品前後非
    法持有毒品海洛因、甲基安非他命之低度行為，各為施用毒
    品之高度行為所吸收，均不另論罪。被告所犯上開2 罪間，
    犯意各別，行為互殊，應分論併罰。爰審酌被告無視毒品戕
    害一己之身體健康及法律禁令，且意志不堅，未斷絕施用毒
    品之惡習，再犯本件施用毒品之罪，惟兼衡其犯罪手段、動
    機、目的及犯後坦承犯行之態度暨其生活狀況等一切情狀，
    分別量處如主文所示之刑，並定應執行刑，以示懲儆。至扣
    案海洛因1包（原毛重6.79公克，驗餘淨重6.27 公克），經
    送驗後確含海洛因成分，有法務部調查局濫用藥物實驗室鑑
    定書1 份在卷可憑，除因鑑驗已用罄滅失者外，依毒品危害
    防制條例第18條第1 項前段規定沒收銷燬。另包裹上開毒品
    之外包裝袋，其內所沾殘之海洛因量微，無法與該包裝袋析
    離，應一體視為第一級毒品海洛因，爰併依毒品危害防制條
    例第18條第1 項前段規定宣告沒收銷燬之。扣案之摻有海洛
    因香菸1支、沾殘海洛因殘渣袋4個及沾殘甲基安非他命殘渣
    袋1 個，均為被告所有供其施用毒品後所剩餘，業據其供承
    在卷，並有憲兵司令部刑事鑑識中心鑑定書1 份在卷可佐，
    因包裝袋上所沾殘之海洛因、甲基安非他命均因量微而無法
    與各該包裝袋，應均一體視為第一級毒品海洛因及第二級毒
    品甲基安非他命，爰併依同條例第18條第1 項前段規定宣告
    沒收銷燬之。又扣案之安非他命吸食器1組、酒精燈1個、電
    子磅秤1個、削尖吸管1支及分裝夾鍊袋264 個，均係被告所
    有供（非專供）施用毒品所用之物，業據被告供承在卷，爰
    依刑法第38條第1項第2款宣告沒收。
五、應適用之法條：刑事訴訟法第273 條之1 第1 項、第299 條
    第1 項前段、第310 條之2 、第454 條第1 項，毒品危害防
    制條例第10條第1 項、第2 項、第18條第1 項前段，刑法第
    11條、第38條第1項第2款、第51條第5 款。
六、如不服本判決，應於判決送達後10日內向本院提出上訴狀（
    應附繕本），其未敘述上訴理由者，應於上訴期間屆滿後20
    日內補提理由書狀於本院，上訴於臺灣高等法院。
本案經檢察官高文政到庭執行職務。
中    華    民    國   100    年    10    月    20    日
                  刑事庭    法  官  黃翊哲
以上正本證明與原本無異。
                            書記官  洪明媚
中    華    民    國   100    年    10    月    20    日
附錄本案論罪科刑依據之法條：
毒品危害防制條例第10條
施用第一級毒品者，處6 月以上5 年以下有期徒刑。
施用第二級毒品者，處3 年以下有期徒刑。